# 同一控制下合并，合并日的净资产的确定

提问人：lxch119 时间：2015-06-17 11:25:00
陈版主，同一控制下企业合并，被合并方在合并日净资产 合并方以支付现金、转让非现金资产或承担债务方式作为合并对价的，应当在合并日按照取得被合并方所有者权益账面价值的份额作为长期股权投资的初始投资成本。 请问被合并方在合并日的净资产是否需要经过审计，有无准则规定必须经过审计？ 谢谢！

回答人：chenyiwei
是否要经过审计，这不是会计准则规范的问题。 从审计角度，鉴于个别报表层面的投资成本、个别报表和合并报表层面调整权益的金额的确定都要用到被合并方合并日帐面净资产价值，因此为了减轻年度审计期间的工作量，通常还是建议在合并日进行一次对被购买方净资产以及年初至合并日损益的专项审计，但不一定出具审计报告。

提问人：lxch119 时间：2015-06-17 21:55:18
陈版，另外一个问题，IPO、三板挂牌过程中的申报会计师费用、券商费用，直接相关的，可以冲减资本公积。 我想到另外一个问题，非同一控制下合并，购买方为合并发生的审计评估费用，不能计入合并成本。 假设： 审计评估基准日 1231 ，由于审计评估最终结果，肯定有一段时间，假设双方对基准日的估值没有异议，达成交易意向确定交易。双方选定 4 月 30 日交割，为保证交易公平合理，双方约定对交割日 430 的结果进行审计评估。 那么，对 430 的审计评估，发生的费用（假设 1231 时点和 430 时点的审计评估费用都是一样的），应该是可以作为直接费用，计入合并成本了吧？

回答人：chenyiwei
交割日的审计和评估是与企业合并相关的，应作为合并成本予以费用化。